# 财务报表以非持续经营为基础编制

提问人：weicmail 时间：2019-08-23 20:59:22
各位老师，您好，请教一个问题。被审计单位于 2017 年 12 月 20 日股东会决议注销该公司，公司账面其他科目都没问题，账面资产主要有一块地及厂房，账面净值 1300 万元，土地国家回收回去，估计给土地及建筑物补偿收入在 1 亿左右，估计在 2019 年 10 月和政府的补偿协议能定下来，目前公司根据历史成本计量。我的问题是， 1 、会计师事务所审计时，因 2017年 12 月 20 日股东会决议注销公司，且 2018 年度已正式开始走清算程序， 2018 年度的会计报表的编制基础为非持续经营为基础编制，那么土地和无形资产的计价是以历史成本计价还是以公允价值 1 亿计价？ 2 、如果以公允价计价的话，公允价值和成本价的差额计入什么科目？ 3 、如果被审计单位不以公允价值计量的话，事务所是否需要出具保留意见的报告？

回答人：chenyiwei
1 、由于目前对非持续经营编制基础的具体内容没有详细规定，可供参考的资料只有《企业破产清算有关会计处理规定》（财会 [2016]23 号），但因为本案例预期不会出现资不抵债情况，不属于破产清算，所以只是参照而非强制执行该规定。如果参照该规定，则破产企业在破产清算期间的资产应当以破产资产清算净值计量、负债应当以破产债务清偿价值计量。但同样因为本案例不是破产清算，所以对土地使用权等资产按照预计补偿金额计量也可以接受，但需在编制基础和会计政策部分中予以特别说明。
2 、如果采用公允价值计量，可在利润表中设置 “预计可变现损益” 项目反映其按公允价值计量的损益变动影响。
3 、如上所述，由于对此类非持续经营但也不属于破产清算的情形的编制基础无具体规定，因此审计报告通常仅就后附的财务报表是否符合 “附注所述编制基础” 发表意见，不涉及其公允性问题，也不能直接表述其是否符合企业会计准则或者《企业破产清算有关会计处理规定》。所以如果企业沿用账面价值计量，但该问题已在附注中充分披露，则不能因此而发表非无保留意见。